tests/wordlist-check/eshyph-test.tex
%$LuaTeX (encoding:utf-8)

% (c) Javier Bezos 2009
% License: LPPL.

% Requires luatex >= 0.40

\pdfoutput=1

\nonstopmode

% Go to line 113 to set a filter.

% Cada lista de nodos consiste en un párrafo (incluido \par). No se 
% ha aplicado kerning, pero si ligaduras.

% El paso por odvips da el error:
%   DVI file contains unexpected Omega command

\directlua{\unexpanded{
 local glyph = node.id('glyph')
 local disc = node.id('disc')
 local glue = node.id('glue')
 callback.register('pre_linebreak_filter',
   function(h, groupcode, glyphes)
     % texio.write_nl('= ')
     word = ''
     unword = ''
     full = false
     for t in node.traverse(h) do
       if full then
         if node.id(t.id) == glyph and t.subtype == 0 then
           word = word .. unicode.utf8.char(t.char)
         elseif node.id(t.id) == disc then
           word = word .. '-'
         end
       else
         if node.id(t.id) == glyph and t.subtype == 0 then
           unword = unword .. unicode.utf8.char(t.char)
         elseif node.id(t.id) == disc then
           unword = unword .. '-'
         elseif node.id(t.id) == glue then
           full = true
         end
       end
%        texio.write_nl('NODE type=' ..  node.type(t.id) .. ' subtype=' .. t.subtype )
%        if t.id == glyph then
%          texio.write(' font=' .. t.font .. ' char=' .. unicode.utf8.char(t.char))
%        end
       % for k, v in pairs(node.fields(t.id, t.subtype)) do
       %  if node.has_field(t, v) and t[v] and type(t[v]) ~= "userdata" then
       %    texio.write_nl('     -- ' .. v .. ': ' .. t[v])
       % end
       %end
     end
     if unword ~= word then
       texio.write_nl(word .. ' -- ' .. unword)
     end
     return true
   end)
}}

\catcode`\á=11 \lccode`\á=`\á
\catcode`\é=11 \lccode`\é=`\é
\catcode`\í=11 \lccode`\í=`\í
\catcode`\ó=11 \lccode`\ó=`\ó
\catcode`\ú=11 \lccode`\ú=`\ú
\catcode`\ñ=11 \lccode`\ñ=`\ñ

\newlanguage\base
\language\base

\patterns{
1ñ 2ñ.
1b 2b. 2bb 2bc 2bd 2bf 2bg 2b1h 2bj 2bk b2l 2bl. 2bm 2bn 2bp 2bq b2r 2br. 2bs 2bt 2bv 2bw 2bx 2by 2bz
1c 2c. 2cb 2cc 2cd 2cf 2cg c4h 2ch. 2cj c2k c2l 2cl. 2cm 2cn 2cp 2cq c2r 2cr. 2cs 2ct 2cv 2cw 2cx 2cy 2cz
1d 2d. 2db 2dc 2dd 2df 2dg 2d1h 2dj 2dk 2dl 2dm 2dn 2dp 2dq d2r 2dr. 2ds 2dt 2dv 2dw 2dx 2dy 2dz
1f 2f. 2fb 2fc 2fd 2ff 2fg 2f1h 2fj 2fk f2l 2fl. 2fm 2fn 2fp 2fq f2r 2fr. 2fs 2ft 2fv 2fw 2fx 2fy 2fz
1g 2g. 2gb 2gc 2gd 2gf 2gg 2g2h 2gj 2gk g2l 2gl. 2gm 2gn 2gp 2gq g2r 2gr. 2gs 2gt 2gv 2gw 2gx 2gy 2gz
2hb 2hc 2hd 2hf 2hg 2h1h 2hj 2hk 2hl 2hm 2hn 2hp 2hq 2hr 2hs 2ht 2hv 2hw 2hx 2hy 2hz
1j 2j. 2jb 2jc 2jd 2jf 2jg 2j1h 2jj 2jk 2jl 2jm 2jn 2jp 2jq 2jr 2js 2jt 2jv 2jw 2jx 2jy 2jz
1k 2k. 2kb 2kc 2kd 2kf 2kg 2k2h 2kj 2kk k2l 2kl. 2km 2kn 2kp 2kq k2r 2kr. 2ks 2kt 2kv 2kw 2kx 2ky 2kz
1l 2l. 2lb 2lc 2ld 2lf 2lg 2l1h 2lj 2lk l4l 2ll. 2lm 2ln 2lp 2lq 2lr 2ls 2lt 2lv 2lw 2lx 2ly 2lz
1m 2m. 2mb 2mc 2md 2mf 2mg 2m1h 2mj 2mk 2ml 2mm 2mn 2mp 2mq 2mr 2ms 2mt 2mv 2mw 2mx 2my 2mz
1n 2n. 2nb 2nc 2nd 2nf 2ng 2n1h 2nj 2nk 2nl 2nm 2nn 2np 2nq 2nr 2ns 2nt 2nv 2nw 2nx 2ny 2nz
1p 2p. 2pb 2pc 2pd 2pf 2pg 2p1h 2pj 2pk p2l 2pl. 2pm 2pn 2pp 2pq p2r 2pr. 2ps 2pt 2pv 2pw 2px 2py 2pz
1q 2q. 2qb 2qc 2qd 2qf 2qg 2q1h 2qj 2qk 2ql 2qm 2qn 2qp 2qq 2qr 2qs 2qt 2qv 2qw 2qx 2qy 2qz
1r 2r. 2rb 2rc 2rd 2rf 2rg 2r1h 2rj 2rk 2rl 2rm 2rn 2rp 2rq r2r 2rr. 2rs 2rt 2rv 2rw 2rx 2ry 2rz
1s 2s. 2sb 2sc 2sd 2sf 2sg 2s1h 2sj 2sk 2sl 2sm 2sn 2sp 2sq 2sr 2ss 2st 2sv 2sw 2sx 2sy 2sz
1t 2t. 2tb 2tc 2td 2tf 2tg 2t1h 2tj 2tk 2tm 2tn 2tp 2tq t2r 2tr. 2ts 2tt 2tv 2tw t2x 2ty 2tz
1v 2v. 2vb 2vc 2vd 2vf 2vg 2v1h 2vj 2vk v2l 2vl. 2vm 2vn 2vp 2vq v2r 2vr. 2vs 2vt 2vv 2vw 2vx 2vy 2vz
1w 2w. 2wb 2wc 2wd 2wf 2wg 2w1h 2wj 2wk w2l 2wl. 2wm 2wn 2wp 2wq w2r 2wr. 2ws 2wt 2wv 2ww 2wx 2wy 2wz
1x 2x. 2xb 2xc 2xd 2xf 2xg 2x1h 2xj 2xk 2xl 2xm 2xn 2xp 2xq 2xr 2xs 2xt 2xv 2xw 2xx 2xy 2xz
1y 2y. 2yb 2yc 2yd 2yf 2yg 2y1h 2yj 2yk 2yl 2ym 2yn 2yp 2yq 2yr 2ys 2yt 2yv 2yw 2yx 2yy 2yz
1z 2z. 2zb 2zc 2zd 2zf 2zg 2z1h 2zj 2zk 2zl 2zm 2zn 2zp 2zq 2zr 2zs 2zt 2zv 2zw 2zx 2zy 2zz
2t2l}

\newlanguage\full
\language\full
\input eshyph.tex

\lefthyphenmin=1
\righthyphenmin=1

\font\tm=ptmr8t % Actually, any font with 256 chars
\tm
\pdfnoligatures\tm

\hbadness=10000
\hfuzz=\maxdimen

% The space serves as separator (a glue node)
\def\p#1{\setbox0\vbox{\hsize0pt\language\base #1 \language\full #1}}

\directlua{\unexpanded{
  local words = io.open('spanish-words.txt')
  for w in words:lines() do
    if w:find('inasis') then
      tex.print('\\p{' .. w .. '}')
    end
   end
   words:close()}}

\bye
